臺灣臺南地方法院刑事判決　
111年度交易字第117號
公  訴  人  臺灣臺南地方檢察署檢察官
被      告  蕭玉展



上列被告因過失傷害案件，經檢察官提起公訴（110年度偵字第1
7218號），被告於本院準備程序中就被訴事實為有罪之陳述，經
告知簡式審判程序之旨，並聽取被告與公訴人意見後，本院裁定
以簡式審判程序進行審理，判決如下：
    主  文
丙○○犯過失傷害罪，處拘役參拾日，如易科罰金，以新臺幣壹仟
元折算壹日。
    事  實
一、丙○○於民國110年2月26日上午9時5分許，駕駛車牌號碼000-00
    00號自小客車，沿臺南市北區北安路1段由西往東方向行駛，
    行經該路與公園路交岔路口欲右轉公園路時，原應注意汽車行駛
    時，駕駛人應注意車前狀況及兩車並行之間隔，並隨時採取
    必要之安全措施，而依當時天候晴、日間自然光線、柏油路面
    乾燥、無缺陷、無障礙物，且視距良好，客觀上並無不能注意
    之情事，竟疏未注意及此，貿然右轉，適甲○○騎乘車牌號碼
    000-0000號普通重型機車，沿臺南市北區北安路1段同向行
    駛在前，進入上開路口後欲往公園路900巷行駛，兩車因而發
    生碰撞，甲○○因而人、車倒地，並受有左側肩膀挫傷(起訴
    書誤載為右側肩膀挫傷)、左側胸鎖骨間關節損傷、下背挫
    傷之傷害。
二、案經甲○○訴由臺南市政府警察局第五分局報告臺灣臺南地方
    檢察署檢察官偵查起訴。
    理  由
一、本案被告丙○○所犯為死刑、無期徒刑、最輕本刑3年以上有
    期徒刑以外之罪，亦非高等法院管轄之第一審案件，其於準
    備程序中就被訴事實為有罪之陳述，經告知簡式審判程序之
    旨，並聽取檢察官及被告之意見後，本院依刑事訴訟法第27
    3條之1第1項規定裁定進行簡式審判程序，是本案之證據調
    查，依同法第273條之2規定，不受同法第159條第1項、第16
    1條之2、第161條之3、第163條之1及第164條至第170條所規
    定證據能力認定及調查方式之限制，合先敘明。
二、前揭事實，業據被告於本院準備程序及審理時坦承不諱（見
    本院卷第65、69、74頁），且有證人即告訴人甲○○於警詢及
    偵查中之指述可資參佐（見警卷第13至19頁；偵字卷第24至
    25頁），並有奇美醫療財團法人奇美醫院(下稱奇美醫院)診
    斷證明書、道路交通事故現場圖、道路交通事故調查報告表
    ㈠㈡、行車紀錄器錄影畫面擷圖、事故現場及車損情形照片在
    卷可憑（見警卷第21、31至35、41至63頁），足見被告前開
    任意性自白與事實相符，堪以採信。
三、按汽車行駛時，駕駛人應注意車前狀況及兩車並行之間隔，
    並隨時採取必要之安全措施，不得在道路上蛇行，或以其他
    危險方式駕車，道路交通安全規則第94條第3項定有明文。
    上開規定，為汽車駕駛人應盡之注意義務，被告及告訴人實
    難諉為不知。又依前述道路交通事故調查表㈠所載本件交通
    事故發生當時天候晴、日間自然光線、柏油路面乾燥、無缺陷
    、無障礙物，且視距良好，客觀上並無不能注意之情事，且
    依被告、告訴人駕駛能力亦足注意，倘被告加以注意即可發
    現行駛於同向右側之告訴人進入上開路口後欲往公園路900
    巷行駛，告訴人加以注意則可發現行駛於同向左側之被告欲
    右轉進入公園路，然被告、告訴人均疏未注意，而肇致本件
    交通事故，被告與告訴人均有違上開注意義務，足認被告、
    告訴人就本件交通事故之發生均有過失。參以本件交通事故
    之肇事因素經臺南市車輛行車事故鑑定會、臺南市車輛行車
    事故鑑定覆議委員會鑑定結果，亦認被告駕駛自小客車，號
    誌轉換之際進入路口，右轉未注意右側車輛，為肇事原因；
    告訴人駕駛普通重型機車，號誌轉換之際進入路口，左偏行
    駛未注意左側車輛，同為肇事原因，有臺南市車輛行車事故
    鑑定會110年11月19日南市交鑑字第1101414524號函暨所附
    鑑定意見書、臺南市政府110年12月30日府交智安字第11016
    01530號函暨所附覆議意見書存卷可參（見偵字卷第31至34
    、39至42頁），因上開鑑定結果係鑑定機關本於專業知識及
    交通鑑定經驗所為之判斷，當可憑信，益徵被告及告訴人就
    上開交通事故之發生確均有過失。惟被告之過失行為係上開
    交通事故之肇事因素之一，既如前述，告訴人雖與有過失，
    亦僅係本件對被告量刑之參考因素（詳後述），無解於被告
    應負之罪責，併予指明。
四、又告訴人係因本件交通事故受有上開傷勢，被告之過失行為
    與告訴人所受上開傷害間有相當因果關係。從而，本案被告
    過失傷害犯行事證明確，洵堪認定，應予依法論科。
五、論罪科刑：
　㈠核被告所為，係犯刑法第284條前段之過失傷害罪。
　㈡被告於本件交通事故後，於有偵查犯罪權限之機關人員知悉
    其犯罪前，向據報前往現場處理之臺南市政府警察局第五分
    局交通分隊警員承認駕車肇事等情，有臺南市政府警察局第
    五分局交通分隊道路交通事故肇事人自首情形紀錄表附卷可
    憑（見警卷第37頁），則被告顯係於有偵查犯罪權限之機關
    或公務員知悉其上開犯罪前，即自首而接受裁判，參以被告
    亦坦承其確有過失不諱，堪認其確出於悔悟而自首本件犯行
    ，爰依刑法第62條本文之規定減輕其刑。
  ㈢茲審酌被告疏未注意遵守相關之道路交通法規，因其疏失肇
    致本件交通事故之發生，致告訴人受有如事實欄所載之傷害
    ，殊為不該，惟念其犯後已坦承犯行不諱，兼衡被告與告訴
    人間因意見不同未能成立和解、調解之客觀情節、被告之過
    失程度、告訴人所受之傷勢情形，暨被告自陳其學歷為高中
    畢業，目前從事土木工作，每月收入約新臺幣4、5萬元，與
    配偶及1名未成年子女同住，須扶養配偶及未成年子女（見
    本院卷第74頁）之智識程度、家庭生活狀況等一切情狀，量
    處如主文所示之刑，並諭知易科罰金之折算標準，以示懲儆
    。
六、至公訴意旨另認告訴人因本件交通事故受有胸椎第12節陳舊
    壓迫性骨折之傷勢等情，然此部分經本院函詢奇美醫院該傷
    勢是否為本件交通事故所造成，經該院明確表示「當日X光
    檢查所見之胸椎第12節陳舊壓迫性骨折，為之前傷害造成之
    變化，不是當日所造成」等語，有該院111年2月16日（111
    ）奇醫字第782號函檢附之病情摘要在卷可查（見本院卷第4
    9至51頁），則告訴人此部分之傷勢既與本件交通事故無關
    ，即無從認與被告之過失行為間有何因果關係。惟此部分若
    成立犯罪，與前揭據以論罪科刑部分有實質上一罪之關係，
    爰不另為無罪之諭知，併予敘明。　　　　
據上論斷，應依刑事訴訟法第273條之1第1項、第299條第1項本
文，判決如主文。
本案經檢察官吳坤城提起公訴，檢察官乙○○到庭執行職務。
中　　華　　民　　國　　111 　年　　3 　　月　　21　　日
                  刑事第十庭    法　官　潘明彥
以上正本證明與原本無異。
如不服本判決應於收受本判決後20日內向本院提出上訴書狀，並
應敘述具體理由。其未敘述上訴理由者，應於上訴期間屆滿後20
日內向本院補提理由書狀（均須按他造當事人之人數附繕本）「
切勿逕送上級法院」。 
　　　　　　　　　　　　　　　　書記官  蘇豐展
中　　華　　民　　國　　111 　年　　3 　　月　　21　　日
附錄本案論罪科刑法條：
中華民國刑法第284條
因過失傷害人者，處1年以下有期徒刑、拘役或10萬元以下罰金
；致重傷者，處3年以下有期徒刑、拘役或30萬元以下罰金。